【裁判字號】    95,訴,3743
【裁判日期】    951115
【裁判案由】    毒品危害防制條例
【裁判全文】
臺灣高雄地方法院刑事判決              95年度訴字第3743號
公  訴  人  臺灣高雄地方法院檢察署檢察官
被      告  乙○○
上列被告因毒品危害防制條例案件，經檢察官提起公訴（95年度
毒偵字第6818號）及移送併辦（95度毒偵字第7989號），本院依
簡式審判程序判決如下：
    主  文
乙○○連續施用第一級毒品，處有期徒刑捌月。
    事  實
一、乙○○於民國（下同）95年3 月間因施用毒品案件，經本院
    以95年度毒聲字第486 號裁定送觀察勒戒，因無繼續施用毒
    品之傾向，於95年4 月18日執行完畢釋放，並由臺灣高雄地
    方法院檢察署檢察官於95年4 月20日以95年度毒偵字第2476
    號不起訴處分確定；詎其仍不知悔改，在前揭觀察勒戒執行
    完畢釋放後5 年內，復基於施用第1 級毒品海洛因之概括犯
    意，連續自95年4 月25日某時起，至95年6 月23日某時止，
    在高雄市○○區○○街一巷67之4 號住處，或高雄市○○路
    友人住處，均以將海洛因摻入針筒加水稀釋後，注射手臂之
    方式，施用海洛因多次，平均1 星期施用1 次。嗣於95年6
    月25日下午7 時40分許，在高雄市○○區○○路與惠德路口
    為警查獲，經採集乙○○尿液送檢，檢驗結果呈嗎啡陽性反
    應，而知上情。
二、案經高雄市政府警察局三民第二分局報請台灣地方法院檢察
    署檢察官偵查起訴及移送併辦。
    理  由
一、上開事實，業據被告乙○○於偵查中及審理時坦承不諱（見
    偵(一)卷第10頁、本院卷第20至21頁），且經高雄市政府警察
    局三民第二分局採集其尿液，送高雄市立凱旋醫院檢驗結果
    ，被告尿液呈施用海洛因後之嗎啡陽性反應，此有該醫院濫
    用藥物尿液檢驗報告1 份在卷可稽（見警第10頁）；再者，
    被告於95年3 月間因施用毒品案件，經本院以95年度毒聲字
    第486 號裁定送觀察勒戒，因無繼續施用毒品之傾向，於95
    年4 月18日執行完畢釋放之事實，亦有臺灣高等法院被告前
    案紀錄表可按，是被告確係於觀察勒戒執行完畢釋放後，5
    年內又為本件施用海洛因犯行甚明；從而，本案事證明確，
    被告犯行堪予認定。
二、按行為後法律有變更者，適用行為時之法律。但行為後之法
    律有利於行為人者，適用最有利於行為人之法律，刑法第2
    條第1 項定有明文。查被告於前開行為後，刑法第56條業經
    總統於94年2 月2 日修正公布，並依刑法施行法第10條之1
    規定自95年7 月1 日施行。職是，本件自應就被告行為前、
    後相關法律有修正者，依前揭規定加以比較適用。本件被告
    行為後，刑法第56條關於連續犯之規定業於94年1 月7 日修
    正公布刪除，並於95年7 月1 日施行，則被告之犯行，因行
    為後新法業已刪除連續犯之規定，此刪除雖非犯罪構成要件
    之變更，但顯已影響行為人刑罰之法律效果，自屬法律變更
    。經查：本件被告先後多次施用第1 級毒品海洛因，主觀上
    顯係基於施用第1 級毒品之同一犯意，客觀上逐次實施數次
    行為而具連續性，進而侵害同性質之法益，惟因其各次行為
    依一般社會健全觀念，在時間差距上，可以分開，在刑法評
    價上，各具獨立性，每次行為皆可獨立成罪，是依修正前刑
    法第56條之規定，本得適用連續犯規定而論以一罪，並得加
    重其刑至2 分之1 ，惟因修正後刑法刪除前開連續犯規定，
    以致被告前揭分別多次施用第1 級毒品之數次構成要件行為
    須依法分別論以數罪而併罰之，依新法第2 條第1 項規定比
    較新、舊法之結果，仍以行為時、即修正前刑法第56條之規
    定較有利於被告（最高法院95年第8 次刑事庭會議決議亦採
    同一見解）。故本件應依修正前刑法第56條作為被告論罪科
    刑之基礎。
三、核被告乙○○所為，係犯毒品危害防制條例第10條第1 項之
    施用第1 級毒品罪。被告持有海洛因之低度行為，應為其施
    用海洛因之高度行為所吸收，不另論罪。被告多次施用海洛
    因之行為，時間緊接，所犯罪名相同，顯係出於概括之犯意
    為之，為連續犯，爰依修正前刑法第56條之規定以一連續施
    用第1 級毒品罪論，並加重其刑。至移送併辦所指被告於95
    年6 月25日下午6 時30分許回溯26小時之某不詳時間施用毒
    品犯行部分，其所憑認被告犯行之長榮大學確認報告（見偵
    (二)卷第11頁），同為高雄市政府警察局第二分局於95年6 月
    25日查獲當日採集被告尿液之送驗結果乙節，有公務電話紀
    錄1 份附卷可憑（見本院卷第15頁），是被告上開施用毒品
    犯行，已包括於起訴書所載之施用期間內，而屬同一事實，
    為起訴效力所及，本院自得併予審理。爰審酌被告於95年3
    月間因施用毒品案件，經本院裁定送觀察勒戒，於95年4 月
    18日執行完畢釋放，有臺灣高等法院被告前案紀錄表在卷可
    按，顯見被告並無堅定戒癮之意志，惟念其行為尚未危害他
    人及其犯後坦承犯行，態度尚稱良好等一切情狀，量處如主
    文所示之刑，以示懲儆
據上論斷，應依刑事訴訟法第299條第1項前段、第273條之1第1
項，毒品危害防制條例第10條第1項，刑法第2條第1項前段、第
11條前段，修正前刑法第56條，判決如主文。
本案經檢察官甲○○到庭執行職務。
中    華    民    國    95    年    11    月    15    日
                    刑事第十三庭法  官  方錦源
上正本證明與原本無異
如不服本判決，應於判決送達後10日內，向本院提出上訴狀。
中    華    民    國    95    年    11    月    15    日
                                書記官  鄧思辰
附錄本案論罪科刑法條全文：
毒品危害防制條例第10條第1項
施用第1級毒品者，處 6 月以上 5 年以下有期徒刑。


司法院資訊處製作；財團法人民間司法改革基金會備份。
